【裁判字號】    97,上更(二),478
【裁判日期】    980116
【裁判案由】    毒品危害防制條例
【裁判全文】
臺灣高等法院刑事判決             97年度上更(二)字第478號
上  訴  人  臺灣新竹地方法院檢察署檢察官
上  訴  人
即  被  告  甲○○
                    （現於臺灣台北看守所羈押中）
指定辯護人  扶助律師胡志彬律師
上列上訴人因被告違反毒品危害防制條例案件，不服臺灣新竹地
方法院96年度訴字第136號，中華民國96年6月25日第一審判決（
起訴案號：臺灣新竹地方法院檢察署95年度偵字第4069、4089、
6456 、7063號、96年度偵字第798號），提起上訴，判決後經最
高法院第2次發回更審，本院判決如下：
    主  文
原判決撤銷。
甲○○共同販賣第二級毒品，共拾肆罪，各處如附表一編號一至
十四所示之主刑及從刑，應執行有期徒刑拾肆年陸月，扣案甲基
安非他命54包其內之甲基安非他命（共20.1519 公克，驗餘淨重
20.0562 公克）沒收銷燬，其外包裝袋54個沒收、甲基安非他命
20包其內之甲基安非他命（共淨重3.9458公克，驗餘淨重3.9033
公克）沒收銷燬，其外包裝袋20個沒收、甲基安非他命1 包其內
之甲基安非他命（淨重5.8380公克，驗餘淨重5.7852公克）沒收
銷燬，其外包裝袋1 個沒收、甲基安非他命9 包其內之甲基安非
他命（共淨重1.14克，驗餘淨重1.0836公克）沒收銷燬，其外包
裝袋9 個沒收、甲基安非他命12包其內之甲基安非他命（共淨重
1.3505公克，驗重1.3265公克）沒收銷燬，其外包裝袋12個沒收
、分裝袋335個、分裝袋81個、分裝袋41個、磅秤2台、第000000
0000號行動電話1支（含SIM卡1 枚）均沒收。未扣案之其與李鼎
文及其他不詳之成年男子等人販賣毒品所得新臺幣陸仟元，如全
部或一部不能沒收時，以其與李鼎文及其他不詳姓名之成年男子
等人財產連帶抵償之。未扣案之其與乙○○、李鼎文及其他不詳
之成年男子等人販賣毒品所得新臺幣壹萬貳仟元，如全部或一部
不能沒收時，以其與乙○○、李鼎文及其他不詳姓名之成年男子
等人財產連帶抵償之。
    事  實
一、甲○○於民國94年間，犯持有第一級毒品、施用第二級毒品
    罪，經原審法院以95年2月27日95年度竹簡字第148號判處有
    期徒刑3月、4月，定應執行有期徒刑6月，於95年5月5日易
    科罰金執行完畢。
二、甲○○綽號「妞妞、咪咪、姐仔」等，明知甲基安非他命係
    毒品危害防制條例第2 條第2 項第2 款規範之第二級毒品，
    不得非法持有、販賣，竟仍與乙○○（所涉共同販賣第二級
    毒品犯行，經台灣新竹地方法院判處有罪後，並經本院以97
    年度上訴字第4667號案判處應執行有期徒刑14年在案，尚未
    確定）、及其男友李鼎文（綽號阿文，現經檢察官偵查中）
    以及其他姓名年籍不詳之成年男子，分別共同基於意圖營利
    之犯意聯絡，先由甲○○於不詳時、地販入大量甲基安非他
    命，並由甲○○以所申辦之0000000000號及友人彭裕明所申
    辦之0000000000號行動電話，作為對外販賣甲基安非他命之
    聯絡工具，乙○○則以其所有門號0000000000號行動電話作
    為與甲○○之聯絡工具（非對外供販賣甲基安非他命聯絡之
    用），嗣附表一所示之向秋華（原名范向秋華，下同）以其
    所用持用之0000000000號行動電話、黃建嵐以其持用之0000
    000000行動電話、王文星以其持用之0000000000號行動電話
    、陳炳煌以其持用之0000000000號行動電話、莊文富以其弟
    莊文貴申請之0000000000號行動電話、鄭黃金以其持用之00
    00000000號行動電話、范俊銓以其持用之0000000000號行動
    電話，分別撥打甲○○上開電話聯絡購買第二級毒品甲基安
    非他命事宜，甲○○經與其等約定好交易數量、金額、交付
    地點後，再由甲○○自己，或交由（偕同）乙○○駕駛車號
    LW-9602 號銀色三菱自小客車，或交由（偕同）李鼎文等人
    駕車前往約定地點送交予黃建嵐等人，其等即以此分工方法
    ，於附表一所載之時間、地點，以附表一所示之價格、數量
    分別販賣甲基安非他命予向秋華等8 人共計14次（乙○○參
    與分工者為附表一編號 2至11）嗣經警對甲○○所持用之行
    動電話實施通訊監察，因而循線查獲上情。（附表一編號1
    係在上揭有期徒刑執行前所犯，不構成累犯，編號 2至14係
    在其上揭有期徒刑執行完畢後5 年以內所犯，均構成累犯）
    。
三、嗣甲○○分別於下列時間、地點為警查獲：
  (一)95年5月16日上午10時10分許，在新竹縣竹北市○○路599號
    前，經甲○○同意搜索後，為警扣得如附表二編號1 所示之
    物。
  (二)95年7月11日下午1時10分許，在新竹市○○路81號前，經甲
    ○○同意搜索後，為警扣得如附表二編號2所示之物。
  (三)95年7 月14日下午10時20分許，在新竹縣竹北市○○○路與
    華興街口，經甲○○同意搜索後，為警在L7-4430 號自用小
    客車內查獲其所有如附表二編號3 所示之物。
  (四)95年7月20日下午2時30分許，在新竹縣竹北市○○路784 號
    2、3樓，經甲○○同意搜索後，為警扣得其所有如附表二編
    號4所示之物。
  (五)95年11月3日上午零時5分許，在新竹縣竹北市○○街735 號
    前，警察持搜索票搜索及經甲○○同意搜索，扣得其所有如
    附表二編號5所示之物。
  (六)95年12月21日下午1 時20分許，在新竹市○○○路與健美路
    路口之10元商品商店內，販賣新臺幣（下同）1,000 元之安
    非他命1 包予陳禮芳時，為警持搜索票搜索，當場在其褲管
    內扣得其所有甲基安非他命12包（共淨重1.3505公克，驗餘
    淨重1.3265公克，另有包裝袋），在其包包內查獲甲○○販
    賣甲基安非他命所用之分裝袋41個、第0000000000號行動電
    話1支（含SIM卡1枚），及其所有與本案無關之現款20,100
    元，另扣得與本案無關之鐵盒、海洛因等物，再經其同意，
    至其投宿之「元首飯店」705 號房搜索查獲與本案無關之吸
    食器1組等物（如附表二編號6所示）。
四、案經新竹縣警察局移送、新竹縣警察局竹北分局、新竹市警
    察局第二分局報請臺灣新竹地方法院檢察署檢察官偵查，及
    苗栗縣警察局大湖分局報請臺灣苗栗地方法院檢察署檢察官
    呈請臺灣高等法院檢察署檢察長令轉臺灣新竹地方法院檢察
    署檢察官偵查起訴。
    理    由
壹、程序部分：
    被告被訴除有附表一所示販賣安非他命之犯行外，尚(一)自94
    年5 月起至94年10月18日止，多次販賣安非他命予向秋華；
    (二)自94年間起至95年11月間止，多次販賣安非他命予黃建嵐
    ；(三)自95年4 月間起至95年12月間止，多次販賣安非他命予
    王文星；(四)自95年4 月間起，至95年12月間止，多次販賣安
    非他命予陳炳煌；(五)於95年8 月初及同年9 、10月間、同年
    11月初，多次販賣安非他命予莊文富；(六)於95年8 、9 月間
    某日、95年11月底某日，2 次販賣安非他命予鍾添龍；(七)95
    年7 月間起至95年11月底止，多次販賣安非他命予鄭黃金；
    (八)於95年11月底某日、12月初，多次販賣安非他命予陳禮芳
    之犯行部分，業經本院前審諭知無罪確定，本次最高法院發
    回部分，僅限於本判決附表一所示之14次販賣第二級毒品犯
    行，合先說明。
貳、證據能力部分：
一、按「被告以外之人於審判外之陳述，雖不符前四條之規定，
    而經當事人於審判程序同意作為證據，法院審酌該言詞陳述
    或書面陳述作成時之情況，認為適當者，亦得為證據。」、
    「當事人、代理人或辯護人於法院調查證據時，知有第一百
    五十九條第一項不得為證據之情形，而未於言詞辯論終結前
    聲明異議者，視為有前項之同意。」，刑事訴訟法第159 條
    之5 定有明文。經查：本院以下所引用被告以外之人於審判
    外（警詢時）之言詞或書面陳述，雖均屬傳聞證據，然檢察
    官、被告、辯護人對該證據之證據能力均未表示異議，本院
    審酌上開證據作成時之情況，並無非出於自由意志或證明力
    顯然過低之瑕疵等情況，認為適當，應得為證據。
二、證人向秋華、黃建嵐、王文星、陳炳煌、鍾添龍、莊文富、
    鄭黃金、范俊銓、陳禮芳等9人於檢察官偵查時具結之證言
    ，並無顯不可信之情形，依同法第159條之1第2項規定，亦
    得為證據。
三、事實欄三之1、2、3、4等四次搜索，均事先經上訴人即被告
    甲○○同意為之，有經被告簽名同意之搜索扣押筆錄為證。
    5、6之搜索，則均由警察持檢察官核發之搜索票實施搜索，
    5 部分併經被告同意搜索，亦有搜索票及同意書等在卷可稽
    （毒偵字946 號卷第10頁、毒偵字第1245號卷第13至15頁、
    偵字第4089號卷第11至14頁、警聲搜508 號卷第51至56頁、
    毒偵字第1829號卷第18至21頁、毐偵字第1031號卷第13至15
    頁，偵字第4089號卷第115至119頁、偵字第7063號卷第23頁
    ）。故本件搜索取得之證據，均有證據能力。
、認定犯罪事實所憑之證據及理由：
一、被告於附表一編號1 至14之時、地，分別與共犯乙○○、李
    鼎文及其他姓名年籍不詳成年男子共同販賣甲基安非他命予
    向秋華、黃建嵐、王文星、陳炳煌、莊文富、鄭黃金、范俊
    銓、陳禮芳等8 人共計14次之犯罪事實，業據被告於本院審
    理程序中坦承不諱（本院審判筆錄第2 頁），並有下列證據
    可證：
  (一)被告坦承彼等以「糖」、「東西」、「花」、「男的」等代
    號稱呼甲基安非他命（偵字第7063號卷第123 頁）。觀之卷
    附通訊監察譯文確有被告與陳禮芳等人談論要買幾朵花、有
    沒有東西、價錢若干等對話（偵字第7063號卷第32至89頁、
    第123 頁），且共犯陳英彥於本院另案審理中亦對渠受被告
    之指示將甲基安非他命交付予如附表一編號2 至11之證人黃
    建嵐等5人之事實供證明白（見原審另案96年度訴字第765號
    卷二第77頁背面、本院97年上訴字第4667號卷第46-48 頁）
    ，可見其確與乙○○等人有共同販賣第二級毒品甲基安非他
    命之犯意連絡，甚明。
  (二)販賣予證人向秋華部分：
    (1)證人向秋華於檢察官訊問時具結證稱：我於94年5、6月間
      ，經朋友介紹，開始向綽號「妞妞」女子購買安非他命。
      我是撥打「妞妞」持用之0927開頭之行動電話聯絡，我先
      跟「妞妞」說要購買多少錢，再約地方交易，通常一個禮
      拜購買兩次，每次交易金額約1、2千元，最多3 千元，地
      點大都在新竹縣竹北市、新埔鎮○○路我家附近。「妞妞
      」有時候會跟朋友一起前來，有時候自己騎機車來。「妞
      妞」經我在警局指認，就是甲○○（即被告）。我最後一
      次是在94年10月間，在新埔鎮○○路我家附近，以3 千元
      ，向「妞妞」購買約4、5包安非他命等語（偵字第4069號
      卷第53、54頁）。於原審證述：我於94年間，有向被告購
      買安非他命，在我家附近巷口，還有在新竹縣竹北市六家
      地區之被告住處，確實交易時間、數量、金額，已經不記
      得，每次約1千元至3千元。我是撥打被告持用之行動電話
      聯絡，是被告親自拿用小型夾鍊袋包裝之安非他命給我。
      我可以指認「妞妞」就是被告。94年10月20日上午7 時許
      ，警方持搜索票至我住處搜索，所扣得安非他命4 包，是
      我於94年10月19日下午6時許，在我家附近巷口，以3千元
      向被告購買，那是我最後1 次向被告購買。我是持用門號
      0000000000行動電話，撥打被告持用之行動電話聯絡等語
      （原審卷一第190至197頁）。
    (2)被告持用之0000000000號行動電話，於94年10月19日下午
      4 時38分許，與向秋華持用之0000000000號行動電話確有
      通話，有0000000000號行動電話之通聯調閱查詢單可參（
      偵字第4069號卷第30頁）。
    (3)向秋華於94年10月20日上午7 時20分許，在新竹縣新埔鎮
      ○○路11巷5弄6衖25號住處，為警查獲安非他命4 小包（
      毛重1.6 公克，業經臺灣新竹地方法院檢察署檢察官執行
      沒收銷燬），有臺灣新竹地方法院檢察署95年度執他字第
      1189號辦案進行單、處分命令可考（執他字第1189號影印
      卷）。
    (4)綜上，足認被告有附表一編號1 所示販賣安非他命予向秋
      華之犯行。
  (三)販賣予黃建嵐部分：
    (1)證人黃建嵐於檢察官訊問時具結證稱：被告綽號「妞妞」
      ，我多次持用門號0000000000行動電話，撥打被告持用之
      門號0000000000行動電話聯絡，每次以1 千元，購買1 包
      安非他命。我有於95年11月6 日，電話聯絡被告購買安非
      他命等語（偵字第7063號卷第380至382頁）。於原審證述
      ：我有向被告購買安非他命，確實購買時間，我已經忘記
      ，是94年間1次，95年間有2 次，總共3次向被告購買安非
      他命，每次以1千元，購買1包，都是在新竹縣竹北市○○
      ○路頂好超市附近，與被告交易，是被告親自交給我安非
      他命，我也親自交錢給被告，我看到被告坐在車上，身邊
      還有另1位成年男子等語（原審卷一第237至245頁）。
    (2)黃建嵐於95年11月6日下午4時51分許、11月24日上午9 時
      34分許，分別以其持用之0000000000號行動電話，撥打被
      告持用之0000000000號行動電話，聯絡購買安非他命事宜
      等情，有通訊監察譯文在卷可佐（偵字第7063號卷第321
      、352頁）。
    (3)綜上，足認被告有附表一編號2 、3 所示販賣安非他命予
      黃建嵐之犯行。
  (四)販賣予王文星部分：
    (1)證人王文星於檢察官訊問時具結證稱：我持用門號000000
      0000行動電話，「妞妞」持用門號0000000000行動電話。
      我從95年4、5月，開始跟「妞妞」購買安非他命，地點在
      「妞妞」住處附近。95年11月4日晚間9時許，我有打電話
      給「妞妞」，聯絡購買安非他命。「妞妞」請2 個我不認
      識之人開車過來，在北二高竹林交流道附近，與我交易，
      那一次我購買3千元安非他命等語（偵字第7063號卷第272
      、273頁）。
    (2)王文星於95年11月4日晚間9時20分、30分許，2 度以其持
      用之0000000000號行動電話，與被告持用之0000000000號
      行動電話通話，通話內容分別為：「（被告）：我在路上
      ，你在哪邊？（王文星）：我快到北二高橋下。（被告）
      ：芎林橋下？（王文星）：是啊，你還要多久？（被告）
      ：我大概10分鐘到。（王文星）：不要騙來騙去。（被告
      ）：不會。（王文星）：東西不會太少吧？（被告）：1
      克就是1克的量。（王文星）：好。」、「（王文星）：
      喂。（被告）：我到了，你在哪邊？（王文星）：我在橋
      下。（被告）：正橋下是嗎？你在路邊站著是嗎？（王文
      星）：是。（被告）：到了，到了。」等情，有通訊監察
      譯文附卷可憑（偵字第70 63號卷第46頁）。
    (3)綜上，足認被告有附表一編號4 所示販賣安非他命予王文
      星之犯行。
  (五)販賣予陳炳煌部分：
    (1)證人陳炳煌於檢察官訊問時具結證稱：我於95年3、4月間
      ，在新竹縣竹北市「家樂福」對面之電動場認識「妞妞」
      ，從95年4 月開始，以持用之門號0000000000行動電話，
      與「妞妞」聯絡，向「妞妞」購買安非他命，每次購買1
      、2 千元，我騎機車到「妞妞」住處附近即竹北市○○○
      路或莊敬北路路口，或在電動場停車場等候，過沒多久，
      就會有男生或「妞妞」拿安非他命來與我交易等語（偵字
      第7063號卷第286、287頁）。於原審證述：我在95年11月
      間，持用門號0000000000行動電話，聯絡購買毒品。95年
      11月7 日中午12時23分許，我與門號0000000000行動電話
      通話，是要向「妞妞」購買安非他命，後來是1 位男生來
      與我交易。95年12月2日晚間8時24分，我打電話至門號00
      00000000行動電話，由「阿文」接聽，是聯絡購買安非他
      命等語（原審卷一第257至268頁）。
    (2)陳炳煌持用之門號0000000000行動電話與被告或「阿文」
      持用之門號0000000000、0000000000行動電話，於95年11
      月7日下午1時41分許、12月2日晚間8時24分許、12月11日
      下午2 時42分許，聯絡購買安非他命等情，有通訊監察譯
      文在卷可參（偵字第7063號卷第53、89、356頁）。
    (3)綜上，足認被告有附表一編號5、6、7 所示販賣安非他命
      予陳炳煌之犯行。
  (六)販賣予莊文富部分：
    (1)證人莊文富於95年12月26日警詢供述：我於95年11月2 日
      晚間10時31分許，打電話給被告，聯絡購買1 千元安非他
      命，有無買到，我想不起來等語（見偵字第7063號卷第13
      6、137頁）。於同日檢察官訊問時具結證稱：我於95年11
      月2 日晚間，打電話給被告，聯絡購買安非他命等語（見
      偵字第7063號卷第215、216頁）。於原審證述：我有於95
      年8月以後，前後3次自被告取得安非他命等語（見原審卷
      一第248至252頁）。
    (2)莊文富持用0000000000號行動電話，與被告持用之000000
      0000號行動電話，於95年11月2 日晚間10時29分許之通話
      內容：「（被告）：喂。（莊文富）：「妞妞」，你在哪
      裡？（被告）：家裡。（莊文富）：我朋友要跟你拿，現
      金1 千塊，他說給2 包好不好？（被告）：那叫他欠我一
      點細的。（莊文富）：現在沒有啦，我現在去拿工具一下
      過去找你。（被告）：好啦」等語，有通訊監察譯文附卷
      可據（偵字第7063號卷第33頁）。
    (3)依通訊監察譯文所示，證人莊文富已經與被告相約見面，
      以便交易安非他命，雖莊文富於警詢表示有無交易完成，
      已不復記憶，惟如未交易完成，莊文富當印象深刻，莊文
      富既稱無特別印象，參以莊文富於原審證述其有自被告處
      取得安非他命，應認有交易完成。
    (4)綜上，足認被告有附表一編號8 所示販賣安非他命予莊文
      富之犯行。
  (七)販賣予鄭黃金部分：
    (1)證人鄭黃金於警詢證稱：95年11月4 日18時許這通電話譯
      文，是我以0000000000號行動電話撥打甲○○0000000000
      號行動電話購買毒品，這次購買1000元之甲基安非他命，
      電話掛完後我騎機車到甲○○家附近新竹縣竹北市○○路
      「真如意檳榔攤」門口交易，這次是李鼎文與我交易的；
      95年11月7 日2 時許這通電話譯文也是我要向甲○○購買
      1000元甲基安非他命毒品，電話掛完後在新竹縣竹北市○
      ○○○路河邊路口交易成功，這次是一位開著三菱銀色車
      的男子與我交易的，因為天黑我沒有看清楚他的長相；95
      年11月7 日12時許這通譯文也是我要向甲○○購買1000元
      之甲基安非他命，電話掛完後10分鐘在新竹縣竹北市○○
      ○路高速公路陸橋下交易成功，一樣是由開著三菱車的男
      子與我交易的等語（偵字第7063號卷第141-144 頁）；另
      於檢察官訊問時具結證稱：我認識綽號「妞妞」之被告，
      我持用門號0000000000行動電話，與被告持用之門號0000
      000000行動電話聯絡。我從95年10月間，開始向被告購買
      安非他命，先以電話聯絡，我再過去被告那裡，與被告交
      易，我每次購買1千元安非他命，約有0.3公克。有時被告
      親自拿安非他命給我，有時是被告朋友「阿文」拿給我，
      有時是被告叫我不認識之人拿給我。95年11月4日晚間6點
      許，我有打電話給被告，向被告購買1 千元安非他命，我
      在被告家巷口「真如意檳榔攤」，從1 位不認識男子，拿
      到安非他命。被告住在竹北市○○路（按應為十興里之誤
      ）。95年11月7日凌晨2時許，我有打電話給被告，也是跟
      被告買安非他命，我是在大水溝邊，跟被告叫來之人，購
      買1千元安非他命。我有於95年11月7日中午12許，打電話
      給被告，聯絡購買安非他命，後來在竹北市○○○路橋下
      ，向被告叫來之人，購買1千元安非他命等語（偵字第706
      3 號卷第217、218頁）。於原審證述：「阿文」就是李鼎
      文，「真如意檳榔攤」就在被告家巷口附近等語（原審卷
      二第323至325頁）。
    (2)鄭黃金於95年11月4日晚間6時28分許、95年11月7日凌晨2
      時47分許、95年11月7日中午12時6分許，以其持用之門號
      0000000000行動電話，與被告持用之門號0000000000行動
      電話通話，聯絡購買安非他命事宜等情，有通訊監察譯文
      可考（偵字第7063號卷第45、52頁、52頁背面）；其中95
      年11月7日凌晨2時57分許甲○○與被告對話內容為：「（
      甲○○）：喂。（被告）：國小嘛？（甲○○）：河邊的
      你先送了嗎？（被告）：我去到的時候沒有看到人啊。（
      甲○○）：喔，國小到了是嗎？（被告）：對。（甲○○
      ）：好。」，嗣於95年11月7 日凌晨3時1分許甲○○與鄭
      黃金之對話內容為：「（甲○○）：喂。（鄭黃金）：喂
      ，人還沒到。（甲○○）：我的人到了，他先到國小那邊
      啦。（鄭黃金：）好。」，觀諸甲○○囑託被告送「貨」
      之通話時間、交易地點、交付方式，恰與證人鄭黃金上開
      所述第2 次購買毒品甲基安非他命之情節相符，益證被告
      確實多次為甲○○送交所販賣之毒品甲基安非他命。
    (4)末證人鄭黃金所述上開駕駛前來交付毒品之三菱車廠銀色
      自小客車，即係共犯乙○○所使用車號LW-9602 號三菱牌
      GALLANT 型號自小客車，亦為共犯乙○○所不爭執（原審
      法院96年度訴字第765號審理卷二第71頁）。
    (5)綜上，足認被告有與共犯乙○○、李鼎文等人共犯附表一
      編號9、10、11所示販賣安非他命予鄭黃金之犯行。
  (八)販賣予范俊銓部分；
    (1)證人范俊銓於檢察官訊問時具結證稱：我於95年11月3 日
      ，以我持用之0000000000號行動電話，與被告持用之0000
      000000號電話通話，聯絡購買1 千元安非他命。我與被告
      約在竹北市台元紡織廠見面，被告親自過來與我交易。幾
      天後，我先與被告電話聯絡，在義民廟附近，向被告購買
      1千元安非他命，被告親自過來與我交易等語（偵字第706
      3號卷第362、363頁）。
    (2)范俊銓於95年11月3日下午5時34分許、11月11日凌晨零時
      56分許，以其持用之0000000000號行動電話，與被告持用
      之0000000000號行動電話通話，聯絡購買安非他命事宜等
      情，有通訊監察譯文附卷可查（偵字第7063號卷第37、70
      頁）。
    (3)綜上，足認被告有附表一編號12、13所示販賣安非他命予
      范俊銓之犯行。
  (九)販賣予陳禮芳部分：
    (1)證人陳禮芳於檢察官訊問時具結證稱：我都打被告持用之
      0000000000號行動電話，與被告聯絡。95年12月21日中午
      12 時 許，我打電話給被告，聯絡購買安非他命。被告叫
      我去清華大學附近之10元商品商店見面，我有看到被告，
      她說安非他命放在商店內置物架上，我拿起來放到口袋，
      就被警察查獲，我是購買1千元安非他命等語（偵字第706
      3號卷第125、126頁）。
    (2)陳禮芳為警查獲時，所扣得之白色晶體1 包，經鑑驗結果
      ，檢出安非他命成分（淨重0.1229公克，驗餘淨重0.1005
      公克），有憲兵司令部刑事鑑識中心96年3 月3 日安鑑字
      第0960000291號鑑定書附卷可按（原審卷一第34頁）。
    (3)綜上，足認被告有附表一編號14販賣安非他命予陳禮芳之
      犯行。
  (十)至證人向秋華、黃建嵐、王文星、陳炳煌、莊文富、鄭黃金
    、陳禮芳等人分別陳稱被告尚有附表一所示以外之販賣安非
    他命犯行，惟此等陳述，就販賣時間、金額等項，均欠明確
    、具體，而卷內並無其他證據可為佐證，且經本院前審就此
    為被告無罪之諭知確定，本院自無庸就此再予斟酌，併此說
    明。
  (十一)被告於原審供述：我綽號「妞妞」、「咪咪」，平日持用之
    0000000000號（以自己名義申請）、0000000000號（以朋友
    名義申請）行動電話。我承認我有賣過幾次安非他命。我可
    能有賣安非他命給向秋華1、2次，好像有賣給王文星1 次。
    我於95年12月21日中午，有約陳禮芳到10元商品商店見面，
    我要交給他安非他命。我賣安非他命，1包約0.3公克左右，
    賣5百元或1千元等語（偵字第4089號卷第150頁、原審卷一
    第14至17頁）。被告於本院上訴審供述，上述通訊監察錄音
    中之女聲，就是我，通話內容是在談安非他命事。「阿文」
    就是我男朋友李鼎文等語（本院上訴卷第91、92頁）。
  (十二)此外，警員於上揭時、地，查獲被告甲○○持有如附表二等
    物，有各該物品扣案可資佐證，其中扣案疑似甲基安非他命
    顆粒等物，經憲兵司令部刑事鑑識中心鑑定結果，確均驗出
    甲基安非他命成分，其淨重及驗餘淨重均如附表二所述，有
    該中心96年1月16日安鑑字第0960000058、0000000000、000
    0000000、0000000000、0000000000 號鑑定書附卷可稽（偵
    字第7063號卷第414至418頁），顯見被告甲○○確能充裕掌
    握甲基安非他命之來源，足認證人向秋華、黃建嵐、王文星
    、陳炳煌、莊文富、鄭富金、范俊銓、陳禮芳等人前開證述
    ，確非子虛。
  (十三)復依上開證人黃建嵐、王文星、陳炳煌、鄭黃金及共犯乙○
    ○等人之陳述，可知被告男友「阿文」即李鼎文曾經接聽購
    買安非他命之電話，聯絡購買安非他命事，有出面交易安非
    他命。另乙○○以及其他數名不詳姓名、年籍成年男子，亦
    有依被告指示出面交易安非他命，堪認被告與李鼎文、乙○
    ○及數名不詳姓名年籍成年男子，就附表一編號2 至11所示
    販賣安非他命之犯行，有犯意之聯絡及行為之分擔。被告與
    李鼎文及數名不詳姓名年籍成年男子，就附表一編號1 、12
    至14所示販賣安非他命之犯行，有犯意之聯絡及行為之分擔
    。
  (十四)至證人陳炳煌於原審雖證稱：我不知道「妞妞」是否就是被
    告，我不認識被告，我頭腦不清楚等語。然查，被告於原審
    供述：我所住新竹縣竹北市十興里安溪寮25號，是連棟瓦房
    ，上面是鐵皮，牆壁是磚造，確實是在莊敬南路、莊敬北路
    口附近。我有說過曾經免費請陳炳煌施用安非他命，因為他
    告訴我鄭黃金被捕事。我吸食器放在車上，陳炳煌上我車，
    就會拿去施用等語（原審卷一第266、267頁）。以證人陳炳
    煌自承在被告車上施用過安非他命1、2 次（原審卷一第267
    頁），及於檢察官訊問時證述其騎機車到「妞妞」住處附近
    即莊敬南路或莊敬北路路口等情，相互對照，顯然被告與陳
    炳煌確實認識。次查，陳炳煌於檢察官訊問時，供述內容具
    體、明確，顯無頭腦不清楚情事，足認陳炳煌於原審證述係
    迴護被告之詞，不能採信。
  (十五)另證人莊文富於原審雖證述安非他命係被告無償轉讓供施用
    等語。惟查，莊文富所述上情，為被告所否認（原審卷一第
    253、255頁）亦與被告於本院自認之事實相左，足見莊文富
    上開被告無償轉讓之證詞，係迴護被告之詞，亦不可採。
  (十六)證人鄭黃金於原審證述其有要向被告購買安非他命，但被告
    沒有出現，並未拿到安非他命，於檢察官訊問時，神智不清
    等語。惟查，鄭黃金於檢察官訊問時所為陳述，內容具體、
    明確，難認有神智不清情事。倘鄭黃金未能自被告處拿到安
    非他命，衡情應無一再聯絡被告之理。足認鄭黃金於原審翻
    異稱未拿到安非他命等語，亦事後迴護被告之詞，核不足採
    。
  (十七)末按政府對於查緝施用、轉讓及販賣毒品無不嚴格執行，且
    販賣毒品罪係重罪，若無利可圖，衡情一般持有毒品者，當
    不致輕易將持有之毒品交付他人。又販賣毒品乃違法行為，
    非可公然為之，且有其獨特之販售路線及管道，亦無公定之
    價格，復可任意增減其分裝之數量，而每次買賣之價量，亦
    可能隨時依市場貨源之供需情形、交易雙方之關係深淺、資
    力、對行情之認知、可能風險之評估、查緝是否嚴緊，及購
    買者被查獲時供述購買對象之可能性風險評估等諸般事由，
    而異其標準，非可一概而論，是販賣之利得，誠非固定，縱
    使販賣之人從價差或量差中牟利方式雖異，其意圖營利之非
    法販賣行為仍屬同一。被告甲○○於本院審理中故未明確供
    稱其向上游毒販購買甲基安非他命之成本為何，亦未陳明其
    與乙○○、李鼎文等人共同販賣甲基安非他命獲取何種利益
    ，因而未能究明其等販賣甲基安非他命獲利若干，惟被告業
    於本院審理坦言其吸毒上癮，大部分用賣安非他命的利潤來
    吸毒（見本院審判筆錄第24頁），然誠如上述，被告購入大
    量甲基安非他命後，除供己施用外，復分成小包，再出售予
    向秋華等多人；參以向秋華等人與被告並無至親故交等關係
    ，且其屢次被查獲持有之甲基安非他命數量非微，又已分裝
    成重量不等之小包，及查獲之分裝袋數量頗多，復有分裝用
    之磅秤，倘僅供其自用而非分裝出售營利，何必多此一舉，
    足認被告自白應與事實相符堪予採，應認與共犯乙○○、李
    鼎文等人均係以營利犯意，共同販賣甲基安非他命牟利至明
    。
二、綜上所述，被告分別與李鼎文、乙○○等人於附表一中14次
    共同販賣第二級毒品甲基安非他命犯行，事證明確，應依法
    論科。
肆、論罪：
一、附表一編號1 之犯行，被告行為後，刑法於94年2月2日修正
    ，95年7月1日施行，因刑法第33條第5 款之罰金最低額修正
    提高，比較結果，以舊法有利被告；第28條修正後雖限縮從
    犯範圍，惟不論修正前、修正後之規定，被告均成立共同正
    犯，是比較結果，此部分新法非有利於被告。綜合比較結果
    ，本於整體性及統一性，此次犯罪應整體適用舊法。至附表
    二編號2 至14之犯行，犯罪時已在刑法修正施行之後，逕適
    用修正後刑法論處。以上合計14次犯罪，於定其執行刑時，
    因刑法第51條第5 款規定之定執行刑由不得逾20年修正為不
    得逾30年，比較結果，以舊法有利被告，應適用舊法定其執
    行刑（最高法院95年度第8 次刑庭會議決議五之(一)參照。）
二、核被告於犯罪事實一如附表一所示之14次犯行，均係犯毒品
    危害防制條例第4條第2項之販賣第二級毒品罪；其各次持有
    甲基安非他命之低度行為，應為販賣之高度行為所吸收，均
    不另論罪；被告與李鼎文及其他姓名年籍不詳成年男子間，
    就附表一編號1 犯行，有犯意之聯絡及行為之分擔，應依修
    正前刑法第28條之規定論以共同正犯；被告與乙○○、李鼎
    文及其他姓名年籍不詳成年男子間，就附表一編號2至11 歷
    次犯行分別有犯意之聯絡及行為之分擔，均為共同正犯被告
    就附表一編號12至14之犯行與李鼎文及其他姓名年籍不詳成
    年男子間，有犯意之聯絡及行為之分擔，亦均為共同正犯；
    被告有如事實欄所載之科刑、執行情形，有本院被告前案紀
    錄表可據，其有期徒刑執行完畢後，5 年以內故意再犯附表
    一編號2 至14之罪，皆為累犯，除就法定本刑中之無期徒刑
    不得加重外，均應依法加重其刑。以上14次犯罪之時間、地
    點不同，對象有時亦異，各次販賣行為，係屬可分，顯係各
    別起意，應分論併罰（檢察官原均以連續犯起訴，嗣以補充
    理由書說明95年7月1日以後之販賣犯行，應為數罪，在此以
    前之販賣犯行，始依舊法論以連續犯一罪，參原審卷一第16
    7頁）。
伍、撤銷改判之理由及科刑部分：
一、原審據以論罪科刑，固非無見，惟查：(一)學理上所謂「集合
    犯」，係立法者針對特定刑罰規範之構成要件，已預設其本
    身係持續實行之複次行為，具備反覆、延續之行為特徵，將
    之總括或擬制成一個構成要件之「集合犯」行為，此種犯罪
    以反覆實行為典型、常態之行為方式，具侵害法益之同一性
    ，因刑法評價上為構成要件之行為單一，因而僅包括成立一
    罪。毒品危害防制條例第4 條第2 項之販賣第二級毒品罪，
    在95年7 月1 日修正刑法施行前、後，均未被認係「集合犯
    」，被告多次販賣第二級毒品，主觀上亦難認出於一次決意
    ，依社會通念，應為數罪之評價，始符刑罰公平原則，而不
    能認為係屬「集合犯」之實質上一罪。原判決竟皆論以「集
    合犯」之實質上一罪，即有未合。辯護人認被告所犯各罪應
    為集合犯，要非可採。(二)原判決漏未就被告販賣毒品所得財
    物，依毒品危害防制條例第19條第2 項規定諭知沒收，亦有
    未合。(三)同條例第19條第2 項係刑法第38條第1項第2款之特
    別規定，應優先適用，原判決就被告所有供犯罪所用之物，
    依刑法第38條第1項第2款規定，諭知沒收，尚欠允適。(四)原
    判決未明確認定被告販賣安非他命予向秋華等多人之犯罪時
    間、次數、販賣毒品所得財物若干等，同有未合。(五)甲○○
    所有如附表二扣得之甲基安非他命及分裝袋等物，是否與本
    案各該販賣第二級毒品犯行有關，事涉是否應於本案為沒收
    銷燬或沒收之諭知，原判決未予辨明論敘，亦有未洽。被告
    上訴意旨仍執陳詞，否認犯罪，除業經諭知無罪或不另諭知
    無罪確定部分外，其上訴並無理由，惟檢察官上訴指摘原判
    決論以「集合犯」實質上一罪為不當，即有理由，且原判決
    亦有上揭可議之處，即無可維持，應予撤銷改判。
二、審酌被告販賣第二級毒品之數量、所得財物、販賣次數、販
    賣對象眾多，造成毒品泛濫，對國民健康所生危害甚鉅，且
    犯後始終否認犯行，未見悔意，暨被告之素行不佳、其犯罪
    之動機、目的、手段，以及迭次被查獲販賣安非他命後，一
    經交保或限制住居獲釋，即行再犯，顯不將販賣毒品犯罪當
    一回事，亦無任何改過遷善之現象等一切情狀，就各次販賣
    行為，分別量處如主文第二項所示之刑，並依修正前刑法第
    51條第5款之規定定其應執行刑為有期徒刑14年6月，以資懲
    儆。
三、附表二扣案之甲基安非他命及磅秤、分裝袋等物，查扣時間
    與附表一販賣時間未盡相同，然被告本係基於營利犯意，販
    入大量甲基安非他命後予以分裝，再販賣予向秋華等多人，
    因而陸續被查獲，已如前述，故凡販賣後被查扣之毒品與磅
    秤、分裝袋等與販賣所用之物，皆應併列於查扣日前各次販
    賣毒品罪主刑項下予以沒收銷燬或沒收。其中扣案甲基安非
    他命為毒品，應沒收銷燬。至鑑驗用罄之毒品，因已滅失，
    爰不另為沒收銷燬之諭知，併此說明。另各該扣案之甲基安
    非他命之外包裝袋固沾染毒品，惟客觀上非不可析離，是各
    該外包裝袋既係用以包裹毒品，防其裸露、潮濕，便於攜帶
    持有、販賣，且係供被告與共犯共同販賣毒品所用之物，且
    被告所有，並非毒品本身，即應依毒品危害防制條例第19條
    第1 項之規定予宣告沒收之。至其他附表二扣案之磅秤、分
    裝袋、門號0000000000號之行動電話等物，均為被告所有供
    犯販賣第二級毒品罪所用之物，均應依毒品危害防制條例第
    19條第1項之規定予以沒收（第0000000000 號行動電話機內
    之SIM卡1枚，為申請電話者即被告所有，電信公司不再收回
    ，此為公眾週知之事實，應併予沒收）。被告使用之第0000
    000000號行動電話係彭裕明所申辦，既非被告所有，不予沒
    收，又附表二編號1所示扣案之行動電話4具，無證據證明為
    被告供本件販賣第二級毒品所用之物，爰不另為沒收之諭知
    ；又因附表二編號6中自共同正犯甲○○身上扣得之現金20,
    100 元，被告自始否認係其販毒所得，辯稱乃其打電動玩具
    贏得分數兌換而得，即無證據足認係本案販賣毒品所得，無
    從於本案為沒收之諭知。至於附表一各次犯行中，被告共同
    販賣毒品所得財物，因未扣案，依毒品防制條例第19條第1
    項規定，爰於各該犯罪之主文項下諭知連帶沒收，如全部或
    一部分不能沒收時，分別以其與共犯乙○○、李鼎文及其他
    不詳姓名之成年男子等人財產連帶抵償之。其餘扣案之安非
    他命殘渣袋等物，與本案無關，不於本案沒收，附此敘明。
據上論斷，應依刑事訴訟法第369條第1項前段、第364條、第299
條第1項前段，毒品危害防制條例第4條第2項、第18條第1項前段
、第19條第1項，刑法第2條第1項前段、第11條、第28條、第47
條第1項、修正前刑法第28條、第51條第5 款、第9款，判決如主
文。
本案經檢察官陳大偉到庭執行職務。
中    華    民    國    98    年    1     月    16    日
                  刑事第十五庭審判長法  官  吳昭瑩
                                    法  官  李正紀
                                    法  官  李釱任
以上正本證明與原本無異。
如不服本判決，應於收受送達後10日內向本院提出上訴書狀，其
未敘述上訴之理由者並得於提起上訴後10日內向本院補提理由書
（均須按他造當事人之人數附繕本）「切勿逕送上級法院」。
                                    書記官  洪秋帆
中    華    民    國    98    年    1     月    17    日
附錄：本案論罪科刑法條全文
毒品危害防制條例第4 條第2 項：
製造、運輸、販賣第二級毒品者，處無期徒刑或7 年以上有期徒
刑，得併科新臺幣7 百萬元以下罰金。
附表一：
┌──┬──────────┬──────────────────────┐
│編號│    犯罪事實        │          宣告刑                            │
├──┼──────────┼──────────────────────┤
│ 1  │94年10月19日下午6時 │有期徒刑7 年2 月，扣案甲基安非他命54包其內之│
│    │許，在新竹縣新埔鎮文│甲基安非他命（共淨重20.1519 公克，驗餘淨重20│
│    │華路11巷口，以3,000 │.0562 公克）沒收銷燬，其外包裝袋54個沒收，分│
│    │元之價格，販賣甲基安│裝袋335 個、磅秤2 台沒收。甲基安非他命20包其│
│    │非他命4 包予向秋華。│內之甲基安非他命（共淨重3.9458公克，驗餘淨重│
│    │                    │3.9033公克）沒收銷燬，其外包裝袋20個沒收。分│
│    │                    │裝袋81個沒收。甲基安非他命1 包其內之甲基安非│
│    │                    │他命（淨重5.8380公克，驗餘淨重5.7852公克）沒│
│    │                    │收銷燬，其外包裝袋1 個沒收。甲基安非他命9包 │
│    │                    │其內之甲基安非他命（共淨重1.14克，驗餘淨重  │
│    │                    │1. 0836 公克）沒收銷燬，其外包裝袋9 個沒收。│
│    │                    │甲基安非他命12包其內之甲基安非他命（共淨重  │
│    │                    │1.3505公克，驗重1.3265公克）沒收銷燬，其外包│
│    │                    │裝袋12個沒收、分裝袋41個、第0000000000號行動│
│    │                    │電話1支（含SIM 卡1 枚）沒收。未扣案之其與李 │
│    │                    │鼎文及其他不詳之成年男子等人販賣毒品所得新臺│
│    │                    │幣仟元，如全部或一部不能沒收時，以其與李鼎│
│    │                    │文及其他不詳姓名之成年男子等人財產連帶抵償之│
│    │                    │。                                          │
├──┼──────────┼──────────────────────┤
│ 2  │95年11月6 日下午（  │累犯，有期徒刑7 年3 月，扣案甲基安非他命12包│
│    │檢察官誤載為上午），│其內之甲基安非他命（共淨重1.3505公克，驗重1.│
│    │在新竹縣竹北市中正東│3265公克）沒收銷燬，其外包裝袋12個沒收、分裝│
│    │路，以1,000 元之價格│袋41個、第0000000000號行動電話1支（含SIM 卡 │
│    │販賣甲基安非他命1 包│1枚） 沒收。未扣案之其與乙○○、李鼎文及其他│
│    │）予黃建嵐。        │不詳之成年男子等人販賣毒品所得新臺幣壹仟元，│
│    │                    │如全部或一部不能沒收時，以其與乙○○、李鼎文│
│    │                    │及其他不詳姓名之成年男子等人財產連帶抵償之。│
├──┼──────────┼──────────────────────┤
│ 3  │95年11月24日上午（檢│累犯，有期徒刑7 年3 月，扣案甲基安非他命12包│
│    │察官誤載為95年11月26│其內之甲基安非他命（共淨重1.3505公克，驗重1.│
│    │日），在新竹縣竹北市│3265公克）沒收銷燬，其外包裝袋12個沒收、分裝│
│    │中正東路頂好超市前，│袋41個、第0000000000號行動電話1支（含SIM 卡 │
│    │以1,000 元之價格，販│1枚） 沒收。未扣案之其與乙○○、李鼎文及其他│
│    │賣甲基甲基安非他命1 │不詳之成年男子等人販賣毒品所得新臺幣壹仟元，│
│    │包予黃建嵐。        │如全部或一部不能沒收時，以其與乙○○、李鼎文│
│    │                    │及其他不詳姓名之成年男子等人財產連帶抵償之。│
├──┼──────────┼──────────────────────┤
│ 4  │95年11月4日晚間9時許│累犯，有期徒刑7 年3 月，扣案甲基安非他命12包│
│    │，在新竹縣北二高竹林│其內之甲基安非他命（共淨重1.3505公克，驗重1.│
│    │交流道附近，以3,000 │3265公克）沒收銷燬，其外包裝袋12個沒收、分裝│
│    │元之價格，販賣甲基安│袋41個、第0000000000號行動電話1支（含SIM 卡 │
│    │非他命1 包予王文星。│1枚） 沒收。未扣案之其與乙○○、李鼎文及其他│
│    │                    │不詳之成年男子等人販賣毒品所得新臺幣仟元，│
│    │                    │如全部或一部不能沒收時，以其與乙○○、李鼎文│
│    │                    │及其他不詳姓名之成年男子等人財產連帶抵償之。│
├──┼──────────┼──────────────────────┤
│ 5  │95年11月7日下午1時許│累犯，有期徒刑7 年3 月，扣案甲基安非他命12包│
│    │，在新竹縣竹北市第五│其內之甲基安非他命（共淨重1.3505公克，驗重1.│
│    │公墓附近（即甲○○位│3265公克）沒收銷燬，其外包裝袋12個沒收、分裝│
│    │於新竹縣竹北市十興里│袋41個、第0000000000號行動電話1支（含SIM 卡 │
│    │安溪寮25號居所對面）│1枚） 沒收。未扣案之其與乙○○、李鼎文及其他│
│    │，以1,000 元之價格，│不詳之成年男子等人販賣毒品所得新臺幣壹仟元，│
│    │販賣甲基安非他命1 包│如全部或一部不能沒收時，以其與乙○○、李鼎文│
│    │予陳炳煌。          │及其他不詳姓名之成年男子等人財產連帶抵償之。│
├──┼──────────┼──────────────────────┤
│ 6  │95年12月2日晚間8時許│累犯，有期徒刑7 年3 月，扣案甲基安非他命12包│
│    │，在新竹縣竹北市，以│其內之甲基安非他命（共淨重1.3505公克，驗重1.│
│    │1,000元之價格，販賣 │3265公克）沒收銷燬，其外包裝袋12個沒收、分裝│
│    │甲基安非他命1 包予陳│袋41個、第0000000000號行動電話1支（含SIM 卡 │
│    │炳煌。              │1枚） 沒收。未扣案之其與乙○○、李鼎文及其他│
│    │                    │不詳之成年男子等人販賣毒品所得新臺幣壹仟元，│
│    │                    │如全部或一部不能沒收時，以其與乙○○、李鼎文│
│    │                    │及其他不詳姓名之成年男子等人財產連帶抵償之。│
├──┼──────────┼──────────────────────┤
│ 7  │95年12月11日下午2時 │累犯，有期徒刑7 年3 月，扣案甲基安非他命12包│
│    │許，在新竹縣竹北市，│其內之甲基安非他命（共淨重1.3505公克，驗重1.│
│    │以1,000元之價格，販 │3265公克）沒收銷燬，其外包裝袋12個沒收、分裝│
│    │賣甲基安非他命1 包予│袋41個、第0000000000號行動電話1支（含SIM 卡 │
│    │陳炳煌。            │1枚） 沒收。未扣案之其與乙○○、李鼎文及其他│
│    │                    │不詳之成年男子等人販賣毒品所得新臺幣壹仟元，│
│    │                    │如全部或一部不能沒收時，以其與乙○○、李鼎文│
│    │                    │及其他不詳姓名之成年男子等人財產連帶抵償之。│
├──┼──────────┼──────────────────────┤
│ 8  │95年11月2日晚間10時 │累犯，有期徒刑7 年3 月，扣案甲基安非他命9 包│
│    │許，在新竹縣竹北市，│其內之甲基安非他命（共淨重1.14克，驗餘淨重1.│
│    │以1,000元之價格，販 │0836公克）沒收銷燬，其外包裝袋9 個沒收。甲基│
│    │賣甲基安非他命1 包予│安非他命12包其內之甲基安非他命（共淨重1.3505│
│    │莊文富。            │公克，驗重1.3265公克）沒收銷燬，其外包裝袋12│
│    │                    │個沒收、分裝袋41個、第0000000000號行動電話壹│
│    │                    │具（含SIM 卡1 枚）沒收。未扣案之其與乙○○、│
│    │                    │李鼎文及其他不詳之成年男子等人販賣毒品所得新│
│    │                    │臺幣壹仟元，如全部或一部不能沒收時，以其與張│
│    │                    │英彥、李鼎文及其他不詳姓名之成年男子等人財產│
│    │                    │連帶抵償之。                                │
├──┼──────────┼──────────────────────┤
│ 9  │95年11月4日晚間6時許│累犯，有期徒刑7 年3 月，扣案甲基安非他命12包│
│    │，在新竹縣竹北市十興│其內之甲基安非他命（共淨重1.3505公克，驗重1.│
│    │里附近（按：即甲○○│3265公克）沒收銷燬，其外包裝袋12個沒收、分裝│
│    │居所巷口之真如意檳榔│袋41個、第0000000000號行動電話1支（含SIM 卡 │
│    │攤），以1,000 元之價│1枚） 沒收。未扣案之其與乙○○、李鼎文及其他│
│    │格，販賣甲基安非他命│不詳之成年男子等人販賣毒品所得新臺幣壹仟元，│
│    │1包 予鄭黃金。      │如全部或一部不能沒收時，以其與乙○○、李鼎文│
│    │                    │及其他不詳姓名之成年男子等人財產連帶抵償之。│
├──┼──────────┼──────────────────────┤
│ 10 │95年11月7日凌晨2時許│累犯，有期徒刑7 年3 月，扣案甲基安非他命12包│
│    │，在新竹縣竹北市十興│其內之甲基安非他命（共淨重1.3505公克，驗重1.│
│    │里附近（按：即甲○○│3265公克）沒收銷燬，其外包裝袋12個沒收、分裝│
│    │居所附近之竹北市六家│袋41個、第0000000000號行動電話1支（含SIM 卡 │
│    │十興路河邊路口），以│1枚） 沒收。未扣案之其與乙○○、李鼎文及其他│
│    │1,000 元之價格，販賣│不詳之成年男子等人販賣毒品所得新臺幣壹仟元，│
│    │甲基安非他命1 包予鄭│如全部或一部不能沒收時，以其與乙○○、李鼎文│
│    │黃金。              │及其他不詳姓名之成年男子等人財產連帶抵償之。│
├──┼──────────┼──────────────────────┤
│ 11 │95年11月7日中午12時 │累犯，有期徒刑7 年3 月，扣案甲基安非他命12包│
│    │許，在新竹縣竹北市光│其內之甲基安非他命（共淨重1.3505公克，驗重1.│
│    │明六路附近（即高速公│3265公克）沒收銷燬，其外包裝袋12個沒收、分裝│
│    │路橋下），以1000元之│袋41個、第0000000000號行動電話1支（含SIM 卡 │
│    │價格，販賣甲基安非他│1枚） 沒收。未扣案之其與乙○○、李鼎文及其他│
│    │1包予鄭黃金。       │不詳之成年男子等人販賣毒品所得新臺幣壹仟元，│
│    │                    │如全部或一部不能沒收時，以其與乙○○、李鼎文│
│    │                    │及其他不詳姓名之成年男子等人財產連帶抵償之。│
├──┼──────────┼──────────────────────┤
│ 12 │95年11月3日下午5時許│累犯，有期徒刑7 年3 月，扣案甲基安非他命12包│
│    │，在新竹縣竹北市台元│其內之甲基安非他命（共淨重1.3505公克，驗重  │
│    │紡織廠附近，以1,000 │1. 3265 公克）沒收銷燬，其外包裝袋12個沒收、│
│    │元之價格，販賣甲基安│分裝袋41個、第0000000000號行動電話1支（含   │
│    │非他命1 包予范俊銓。│SIM 卡1 枚）沒收。未扣案之其與李鼎文及其他不│
│    │                    │詳之成年男子等人販賣毒品所得新臺幣壹仟元，如│
│    │                    │全部或一部不能沒收時，以其與李鼎文及其他不詳│
│    │                    │姓名之成年男子等人財產連帶抵償之。          │
├──┼──────────┼──────────────────────┤
│ 13 │95年11月11日凌晨零時│累犯，有期徒刑7 年3 月，扣案甲基安非他命12包│
│    │許，在新竹縣義民廟附│其內之甲基安非他命（共淨重1.3505公克，驗重1.│
│    │近，以1,000元之價格 │3265公克）沒收銷燬，其外包裝袋12個沒收、分裝│
│    │，販賣甲基安非他命1 │袋41個、第0000000000號行動電話1支（含SIM 卡 │
│    │包予范俊銓。        │1枚） 沒收。未扣案之其與李鼎文及其他不詳之成│
│    │                    │年男子等人販賣毒品所得新臺幣壹仟元，如全部或│
│    │                    │一部不能沒收時，以其與李鼎文及其他不詳姓名之│
│    │                    │成年男子等人財產連帶抵償之。                │
├──┼──────────┼──────────────────────┤
│ 14 │95年12月21日下午1時 │累犯，有期徒刑7 年3 月，扣案甲基安非他命12包│
│    │許，在新竹市○○○路│其內之甲基安非他命（共淨重1.3505公克，驗重1.│
│    │、健美路口之10元商品│3265公克）沒收銷燬，其外包裝袋12個沒收、分裝│
│    │商店，以1,000元之價 │袋41個、第0000000000號行動電話1 支（含SIM 卡│
│    │格，販賣甲基安非他命│1枚） 沒收。未扣案之其與李鼎文及其他不詳之成│
│    │包予陳禮芳。        │年男子等人販賣毒品所得新臺幣壹仟元，如全部或│
│    │                    │一部不能沒收時，以其與李鼎文及其他不詳姓名之│
│    │                    │成年男子等人財產連帶抵償之。                │
└──┴──────────┴──────────────────────┘
 附表二：
┌──┬──────────┬──────────────────┬───┐
│編號│ 查獲時間           │扣案物                              │備註  │
├──┼──────────┼──────────────────┼───┤
│ 1  │95年5 月16日上午10時│甲基安非他命54包（共淨重20.151克，驗│      │
│    │10分許              │餘淨重20.0562 公克，另有包裝袋）、分│      │
│    │                    │裝袋335 個（其中305 個自其所有塑膠袋│      │
│    │                    │內扣得，30個在其駕駛之L7-443O 號自用│      │
│    │                    │小客車內查獲）、磅秤2 台，及與本案無│      │
│    │                    │關之吸食器、行動電話4 支等物。      │      │
├──┼──────────┼──────────────────┼───┤
│ 2  │95年7 月11日下午1時 │甲基安非他命20包（共淨重3.9458，驗餘│      │
│    │10分許              │淨重3.9033公克，另有包裝袋），及與本│      │
│    │                    │案無關之大衛杜夫牌香菸盒1 個等物。  │      │
│    │                    │                                    │      │
├──┼──────────┼──────────────────┼───┤
│ 3  │95年7 月14日下午10時│分裝袋81個，及與本案無關之甲基安非他│      │
│    │20分許              │命殘渣袋1 個等物。                  │      │
├──┼──────────┼──────────────────┼───┤
│ 4  │95年7 月20日下午2時 │甲基安非他命1 包（淨重5.8380，餘淨重│      │
│    │30分許              │5.7852公克，另有包裝袋），及與本案無│      │
│    │                    │關之第一級毒品海洛因1 包（淨重2.24  │      │
│    │                    │公克，空包裝重0.37公克）、吸食器等物│      │
│    │                    │。                                  │      │
├──┼──────────┼──────────────────┼───┤
│ 5  │95年11月3 日上午零時│甲基安非他命9 包（共淨重1.1408，餘淨│      │
│    │5 分許              │重1.0836公克，另有包裝袋）          │      │
├──┼──────────┼──────────────────┼───┤
│    │95年12月21日下午1時 │甲基安非他命12包（共淨重1.3505餘淨重│      │
│ 6  │20分許              │1.3265公克，另有包裝袋）、分裝袋41個│      │
│    │                    │、門號0000000000號行動電話1 支（含  │      │
│    │                    │SIM 卡1 枚），及其所有與本案無關之吸│      │
│    │                    │食器、現金20100 元、鐵盒、海洛因等物│      │
│    │                    │。                                  │      │
└──┴──────────┴──────────────────┴───┘


司法院資訊處製作；財團法人民間司法改革基金會備份。
